# 非公司企业首次出资

提问人：eMision 时间：2011-04-16 12:35:35
请问下，非公司企业首次出资额，有明文规定需要达到总出资额的多少么？

回答人：chenyiwei
建议首先明确你这里所说的“非公司制企业”具体是什么类型，然后根据该类型企业注册登记方面的相关法律、行政法规的规定执行。